臺灣板橋地方法院民事判決　　　　　　　95年度訴字第1506號
原　　　告　丙○○
原　　　告　戊○○
訴訟代理人　黃順涼
原　　　告　辛○○
原　　　告　乙○○
原　　　告　衡穩興業有限公司
法定代理人　甲○○
共　　　同
訴訟代理人　楊金順　　律師
複 代理 人　游朝義　　律師
被　　　告　丁○○○
被　　　告　己○○
被　　　告　壬○○
訴訟代理人　丁○○○
被　　　告　鴻碁廣告企劃有限公司
法定代理人　黃鴻碁
訴訟代理人　丁○○○
被　　　告　庚○○
訴訟代理人　丁○○○
上列當事人間請求返還停車位等事件，經本院於民國96年10月17
日言詞辯論終結，判決如下：
    主  文
被告壬○○、丁○○○應共同將坐落台北縣樹林鎮○○○段二四
六地號土地之台北縣樹林市○○○段六五六八建號建物如附圖所
示編號二十一號停車位（面積十四‧五０平方公尺）騰空返還於
原告衡穩興業有限公司；被告壬○○、丁○○○並應自民國九十
六年十月一日起至騰空返還上開停車位之日止，按月連帶給付原
告衡穩興業有限公司新臺幣貳仟伍佰元。
被告己○○應將坐落台北縣樹林鎮○○○段二四六地號土地之台
北縣樹林市○○○段六五六八建號建物如附圖所示編號三十一號
停車位（面積十四‧五０平方公尺）騰空返還於原告辛○○；被
告己○○並應自民國九十六年九月十三日起至騰空返還上開停車
位之日止，按月給付原告辛○○新臺幣貳仟伍佰元。
被告丁○○○應將坐落台北縣樹林鎮○○○段二四六地號土地之
台北縣樹林市○○○段六五六八建號建物如附圖所示編號三十九
號停車位（面積十二‧九八平方公尺）騰空返還於原告戊○○；
被告丁○○○並應自民國九十六年一月十八日起至騰空返還上開
停車位之日止，按月給付原告戊○○新臺幣貳仟伍佰元。
被告庚○○應將坐落台北縣樹林鎮○○○段二四六地號土地之台
北縣樹林市○○○段六五六八建號建物如附圖所示編號四十號停
車位（面積十五‧一八平方公尺）騰空返還於原告丙○○；被告
庚○○並應自民國九十六年九月十三日起至騰空返還上開停車位
之日止，按月給付原告丙○○新臺幣貳仟伍佰元。
被告己○○應將坐落台北縣樹林鎮○○○段二四六地號土地之台
北縣樹林市○○○段六五六八建號建物如附圖所示編號四十一號
停車位（面積十四‧五０平方公尺）騰空返還於原告乙○○；被
告己○○並應自民國九十六年九月十三日起至騰空返還上開停車
位之日止，按月給付原告乙○○新臺幣貳仟伍佰元。
被告鴻碁廣告企劃有限公司應將坐落台北縣樹林鎮○○○段二四
六地號土地之台北縣樹林市○○○段六五六八建號建物如附圖所
示編號五十六號停車位（面積十四‧五０平方公尺）騰空返還於
原告乙○○；被告鴻碁廣告企劃有限公司並應自民國九十六年十
月十八日起至騰空返還上開停車位之日止，按月給付原告乙○○
新臺幣貳仟伍佰元。
原告其餘之訴駁回。
訴訟費用由被告壬○○負擔十二分之一，由被告己○○負擔十二
分之四，由被告丁○○○負擔十二分之三，由被告庚○○負擔十
二分之二，由被告鴻碁廣告企劃有限公司負擔十二分之二。
本判決第一項於原告衡穩興業有限公司以新臺幣萬玖仟佰玖
拾貳元為被告壬○○、丁○○○供擔保後得假執行；但被告壬○○、丁○○○如以新臺幣壹拾壹萬捌仟壹佰柒拾伍元為原告衡穩
興業有限公司預供擔保，或將請求之標的物提存，得免為假執行
。
本判決第二項於原告辛○○以新臺幣萬玖仟佰玖拾貳元為被
告己○○供擔保後得假執行；但被告己○○如以新臺幣壹拾壹萬
捌仟壹佰柒拾伍元為原告辛○○預供擔保，或將請求之標的物提
存，得免為假執行。
本判決第三項於原告戊○○以新臺幣萬伍仟貳佰陸拾貳元為被
告丁○○○供擔保後得假執行；但被告丁○○○如以新臺幣壹拾
萬伍仟柒佰捌拾柒元為原告戊○○預供擔保，或將請求之標的物
提存，得免為假執行。
本判決第四項於原告丙○○以新臺幣肆萬壹仟貳佰拾玖元為被
告庚○○供擔保後得假執行；但被告庚○○如以新臺幣壹拾貳萬
仟柒佰壹拾柒元為原告丙○○預供擔保，或將請求之標的物提
存，得免為假執行。
本判決第五項於原告乙○○以新臺幣萬玖仟佰玖拾貳元為被
告己○○供擔保後得假執行；但被告己○○如以新臺幣壹拾壹萬
捌仟壹佰柒拾伍元為原告乙○○預供擔保，或將請求之標的物提
存，得免為假執行。
本判決第六項於原告乙○○以新臺幣萬玖仟佰玖拾貳元為被
告鴻碁廣告企劃有限公司供擔保後得假執行；但被告鴻碁廣告企
劃有限公司如以新臺幣壹拾壹萬捌仟壹佰柒拾伍元為原告乙○○
預供擔保，或將請求之標的物提存，得免為假執行。
原告其餘假執行之聲請駁回。
    事實及理由
一、原告主張：
  (一)緣坐落於台北縣樹林市○○○段246 地號土地之台北縣樹林
    市○○○段6568建號建物為原告等五人及其他所有權人所共
    有，系爭建物現劃有61個停車位，主要用途為防空避難室兼
    停車空間，系爭建物經區分所有權人於民國（下同）95年6
    月2 日召開區分所有權人第1 次會議，成立管理委員會並推
    選管理委員，並於95年6 月2 日召開區分所有權人第2 次會
    議，決議訂立停車位分管契約，該分管契約之第4 條第1 項
    訂定：「一、本園區採一間分配1 停車位（除三俊街5 －15
    號為1 戶兩間分配有2 個停車位外其餘每1 門牌號碼分配 1
    停車位）為原則，多出的11個停車位之分配使用，俟管理委
    員會（以下簡稱管委員）追回被無權占有之停車位後再召開
    區分所有權人會議討論決定」，經區分所有權人自由登記停
    車位後，管委員於95年10月30日作成停車位分配表，並於95
    年11月10日公告。依上開停車位分配表所示，停車位編號21
    號為原告衡穩興業有限公司所登記，原告辛○○登記停車位
    編號31號，原告戊○○登記停車位編號39號，原告丙○○登
    記停車位編號40號，原告乙○○登記停車位編號41號、56號
    。
  (二)嗣經原告查得系爭如附表所示編號第31、41號車位為被告己○○所占用；附表所示編號第21號車位為被告壬○○、丁○○○所共同占用；附表所示編號第56號車位為被告鴻碁廣告
    企劃有限公司所占用；附表所示編號第39號車位為被告丁○○○所占用；附表所示編號第40號車位為被告庚○○所占用
    ，而上開被告所占用車位均屬無權占有，自應負返還之責。
    1.被告己○○於96年1 月17日言詞辯論筆錄自承其有占用系
      爭編號31及41號車位。
    2.96年1 月17日之言詞辯論時，被告丁○○○當庭陳述：「
      他 (即原告丙○○)告 我的車位是21號的車位，因為我是
      幫壬○○管理電費的問題，車位她委任我管理…」由此可
      得而知，被告壬○○委任被告丁○○○代為管理其無權占
      有之停車位，被告壬○○、丁○○○共同占用系爭編號21
      號停車位。
    3.系爭編號第39號、第40號、第56號停車位，分別為GV-560
      2 、P9-5925 、3775-JS 之車輛所占用，經調閱上開佔用
      車輛之車籍資料得知，占用車輛分別為被告丁○○○、庚○○、鴻碁廣告企劃有限公司所有，是原告戊○○、丙○○、乙○○得依分管契約之約定，本於自己之權利使用及
      管理其登記之車位，然被告丁○○○、庚○○、鴻碁廣告
      企劃有限公司未經區分所有權人同意逕占用系爭建物之特
      定部分使用、收益，侵害原告戊○○、丙○○及乙○○之
      權益甚鉅。
  (三)原告得請求被告返還停車位：
    1.按民法第767 條及同法第962 條明定：「所有人對於無權
      占有或侵奪其所有物者，得請求返還之。對於妨害其所有
      權者，得請求除去之。有妨害其所有權之虞者，得請求防
      止之。」、「占有人，其占有被侵奪者，得請求返還其占
      有物；占有被妨害者，得請求除去其妨害；占有有被妨害
      之虞者，得請求防止其妨害」。次按最高法院著有91年台
      上字第242 號判決要旨略以：「共有人就共有物分管之部
      分，有單獨之管理權，對於無權占有或侵奪共有物者，得
      為自己之利益，為回復共有物之請求，無民法第821 條但
      書規定之適用。」，依該判例要旨，原告等對於其分管之
      停車位有單獨之使用、管理權，若受他人無權占有或侵害
      該共有物，可為自己之利益，請求無權占有人或侵害其權
      利者，請求返還停車位。茲被告壬○○、丁○○○未經原
      告衡穩興業有限公司同意，無權就衡穩公司所分管之編號
      21車位占有使用；被告己○○未經原告辛○○及原告乙○○同意，無權分別占用原告辛○○所分管之編號31 車 位
      及原告乙○○所分管之編號41車位；被告丁○○○未經原
      告戊○○同意，無權占有原告戊○○所分管之編號39車位
      ；被告庚○○未經原告丙○○同意，無權占有原告丙○○
      所分管之編號40車位；被告鴻碁廣告企劃有限公司未經原
      告乙○○同意，無權占有原告乙○○所分管之編號56車位
      ；原告等自得依上開法條規定文及判例要旨求為判決如聲
      請第1 項至第6 項前段所載。
    2.對被告答辯之陳述：
　　　(1)被告丁○○○、己○○所提之同意書為無效之約定，不
        得依此主張其有權使用停車位：
        (甲)依民法第246 條第1 項規定：「以不能之給付為契約
          標的者，其契約為無效。」是債務人應為之給付，不
          能依債務本旨實現時，該契約為無效。
　　　　(乙)訴外人邵德松於（亦為起造人、區分所有權人之一）
  　　　　82年12月5 日與其他區分所有權人即起造人簽訂同意
  　　　　書，該同意書約定：「茲中南鋁業股份有限公司（簡
  　　　　稱甲方即邵德松）所屬位於三俊街與三俊街五號入口
    　　　地號二四六之四面積一九二平方公尺與地號二四六之
      　　七面積五十九點五平方公尺共二五一點五平方公尺之
        　私有土地，經與三俊工業園區一期地號：246 區分所
          有權人即起造人（簡稱乙方）達成協議供社區人員通
          行，唯其地下室超劃車位部分應無條件讓甲方使用…
          」。惟查，超劃之停車位乃違反使用目的而設之停車
          位，不符建築相關法規之規定，不能有效存，乃屬標
          的自始客觀不能，是邵德松以超劃之停車位為該同意
          書之標的，即屬民法第246 條第1 項給付不能之範疇
          ，該同意書應屬無效，被告丁○○○不得以此對抗原
          告，認其有權使用系爭停車位。
        (丙)建物於取得使用執造後，始有建物之區分所有。惟觀
          系爭建物之台北縣政府工務局86使字第363 號使用執
          照存根，發照日期為86年3 月26日，然被告丁○○○
          於82年12月5 日以區分所有權人之身分簽訂上開同意
          書，觀其時間點，被告丁○○○於發照前即以區分所
          有權人身份簽訂同意書，惟於該時，系爭建物尚無區
          分所有之狀態，何來區分所有權人之有，且以應屬建
          物之共用部分所劃之停車位，既於當時系爭建物尚無
          區分所有之狀態，即無所謂共用部分，以不存之物為
          契約標的，即屬自始客觀不能，依民法第246 條規定
          ，該份同意書無效，則被告丁○○○即不得以該同意
          書拘束其他區分所有權人。
        (丁)依大法官會議釋字第349 號：「民法上之法律行為，
          有債權行為與物權行為，除法律有特別規定外，前者
          於特定人間發生法律上之效力，後者於以公示方法使
          第三人得知悉之狀態下，對任何第三人均發生法律上
          之效力。故動產以交付為公示方法，不動產以登記為
          公示方法，而以之作為權利取得、喪失、變更之要件
          ，以保護善意第三人。如其事實為第三人明知或可得
          而知，縱為債權契約，其契約內容仍非不得對第三人
          發生法律上之效力。最高法院48年度台上字第1065號
          判例，認為『共有人於與其他共有人訂立共有物分割
          或分管之特約後，縱將其應有部分讓與第三人，其分
          割或分管契約，對於受讓人仍繼繼存在』，就維持法
          律秩序之安定性而言，固有其必要，惟應有部分之受
          讓人若不知悉有分管契約，亦無可得而知之情形，受
          讓人仍受讓與人所訂分管契約之拘束，有使善意第三
          人受不測損害之虞，與憲法保障人民財產權之意旨有
          違…」，是為保護受讓人不知悉或無可得知讓與人所
          定有分管契約之情形，為受讓人之原告自不受該分管
          契約之約束。依上所述，縱認該同意書有效，然該同
          意書並未經公告，所有區分所有權人實不知悉亦無法
          可得而知有該份同意書之約定，且被告丁○○○亦未
          於產權移轉登記時告知第三人，依上開大法官解釋，
          原告等善意第三人不受被告丁○○○所提示之同意書
          所拘束。
      (2)被告己○○固提出其與被告丁○○○於87年間簽訂之房
        屋租賃契約，及85年3 月26日與起造人簽訂之同意書，
        以抗辯其為有權使用系爭停車位第31、41號，惟查：
        (甲)被告己○○85年3 月26日與起造人簽訂之同意書，因
          該同意書係於發照日期前簽訂，該份同意書亦屬無效
          ，且未將區分所有之分管約定於移轉時告知，亦無法
          拘束善意第三人之原告。
        (乙)按共有物，除契約另有訂定外，由共有人共同管理之
          。」民法第820 條定有明文，另依79年5 月29日第2
          次民事庭會議之決議：「按土地法第34條之1 係就共
          有土地或建築物改良物之處分、變更或設定抵押權、
          永佃權、地役權或典權所設之特別規定，共有土地之
          出租乃共有物之管理行為，與上述規定所指情形不同
          ，尚無該條規定之適用。」是共有人之一未得其他共
          有人之同意，即自將共有物出租於他人，對其他共有
          人不生效力。系爭車位前因為有分管契約之約定，是
          應屬全區分所有權人所共有，非為被告丁○○○個人
          所有，是對共有物之管理，依民法第820 條之規定，
          應由全體共有人共同管理，被告丁○○○擅自將車位
          出租於他人，是對他區分所有權人不生效力，被告詹
          桂興不得依此對原告主張其有權使用系爭第31、41號
          車位。
  (四)原告得向被告等請求賠償相當租金之損害或返還其所受有相
    當於租金之利益：
    查系爭建物出租使用收益之租金每月至少可達4000元，原告
    自得依按民法第179 條、第184 條、第185 條規定，請求被
    告自起訴狀繕本送達之翌日起至騰空返還系爭停車位之日止
    ，賠償原告等所受相當於租金之損害或請求被告返還所受有
    相當租金之利益甚明。
  等情，聲明聲明求為判決：(一)被告己○○應將如附圖所示編號
  31號停車位騰空返還於原告辛○○；被告己○○並應自起訴狀
  繕本送達之翌日起至騰空返還上開停車位之日止，按月給付原
  告辛○○四千元。(二)被告己○○應將如附圖所示編號41號停車
  位騰空返還於原告乙○○；被告己○○並應自起訴狀繕本送達
  之翌日起至騰空返還上開停車位之日止，按月給付原告乙○○
  四千元。(三)被告鴻碁廣告企劃有限公司應將如附圖所示編號56
  號停車位騰空返還於原告乙○○；被告鴻碁廣告企劃有限公司
  並應自起訴狀繕本送達之翌日起至騰空返還上開停車位之日止
  ，按月給付原告乙○○四千元。(四)被告壬○○與被告丁○○○
  應共同將如附圖所示編號21號停車位騰空返還於原告衡穩興業
  有限公司；被告壬○○與被告丁○○○並應自起訴狀繕本送達
  之翌日起至騰空返還上開停車位之日止，按月連帶給付原告衡
  穩興業有限公司四千元。(五)被告邵李雪應將如附圖所示編號39
  號停車位騰空返還於原告戊○○；被告丁○○○並應自起訴狀
  繕本送達之翌日起至騰空返還上開停車位之日止，按月給付原
  告戊○○四千元。(六)被告庚○○應將如附圖所示編號40號停車
  位騰空返還於原告丙○○；被告庚○○並應自起訴狀繕本送達
  之翌日起至騰空返還上開停車位之日止，按月給付原告丙○○
  四千元。(七)第1 項至第6 項聲明，原告願供擔保，請准為假執
  行之宣告。
二、被告己○○抗辯稱：伊為系爭建物共有人之一，於購買房屋
    時，中南鋁業股份有限公司向伊借款，該公司同意伊多使用
    一個停車位等語，並聲明求為判決駁回原告之訴及假執行之
    聲請，如受不利益之判決，願供擔保請准宣告免為假執行。
三、被告丁○○○、壬○○、庚○○、鴻碁廣告企劃有限公司之
    抗辯如下，並聲明求為判決駁回原告之訴：
    (一)被告丁○○○辯稱：伊雖系爭建物之區分所有人，惟系爭
      房屋建築時，渠等有協議，地下室多出來的10個車位供伊
      使用，伊所有之土地供大家通行使用。
    (二)被告壬○○辯稱：伊為系爭建物之區分所有權人，於購買
      建物及車位時，即按社區自治會所分配之車位編號21號，
      沿用至今，並無非法占用之情事。
    (三)被告庚○○、鴻碁廣告企劃有限公司辯稱：渠等使用之停
      車位係向被告丁○○○租用。
四、本院之判斷：
  (一)原告主張系爭坐落於台北縣樹林市○○○段246 地號土地之
    台北縣樹林市○○○段6568建號建物為原告等五人及其他所
    有權人所共有，系爭建物現劃有61個停車位，主要用途為防
    空避難室兼停車空間，系爭建物經區分所有權人於95年6 月
    2 日召開區分所有權人第1 次會議，成立管理委員會並推選
    管理委員，並於95年6 月2 日召開區分所有權人第2 次會議
    ，決議訂立停車位分管契約，經區分所有權人自由登記停車
    位後，管委員於95年10月30日作成停車位分配表，並於95年
    11月10日公告。停車位編號21號為原告衡穩興業有限公司所
    登記，原告辛○○登記停車位編號31號，原告戊○○登記停
    車位編號39號，原告丙○○登記停車位編號40號，原告乙○○登記停車位編號41號、56號等情，業據其提出建物登記簿
    謄本、台北縣工務局使用執照存根（見95年度北調字第107
    號卷第26 -78頁、第79頁）、三俊工業區，區分所有權人第
    一次會議會議記錄、第二次會議記錄、共用部分之約定專用
    部分分管契約書、停車分配表、公告書（見本院卷(一)第107-
    111 頁、第70-73 頁）為證，且被告所不爭執，堪信為真實
    。
  (二)又原告主張被告壬○○、丁○○○共同占用系爭建物如附圖
    所示編號二十一號停車位（面積十四‧五０平方公尺），被
    告己○○占用系爭建物如附圖所示編號三十一號、四十一號
    停車位（面積各為十四‧五０平方公尺），被告邵李雪占用
    系爭建物如附圖所示編號三十九號停車位（面積十二‧九八
    平方公尺），被告庚○○占用系爭建物如附圖所示編號四十
    號停車位（面積十五‧一八平方公尺），被告鴻碁廣告企劃
    有限公司占用系爭建物如附圖所示編號五十六號停車位（面
    積十四‧五０平方公尺）等事實，業據其提出停車位照片為
    憑（本院卷(一)第75-76 頁），且為被告所不爭執（本院卷(一)
    第103-104 頁、本院卷(二)第61頁、第84-86 頁），並經本院
    囑託臺北縣樹林地政事務所派員會同履勘現場並測量，製有
    勘驗筆錄、土地複丈成果圖在卷足憑（見本院卷(二)第27-28
    頁、第40-41頁），亦堪信為真實。
  (三)茲所應審酌者厥為被告有無占用系爭停車位之正當權源，爰
    分述如下：
    1.被告丁○○○固辯稱：系爭房屋建築時，渠等有協議，地
      下室多出來的10個車位供伊使用，伊所有之土地供大家通
      行使用云云，並提出同意書、廠房起造及區分所有人名冊
      為證（本院卷(一)第137-140 頁），惟查：上述同意書記載
      ：「茲中南鋁業股份有限公司（簡稱甲方即邵德松）所屬
      位於三俊街與三俊街五號入口地號二四六之四面積一九二
      平方公尺與地號二四六之七面積五十九點五平方公尺共二
      五一點五平方公尺之私有土地，經與三俊工業園區一期地
      號：246 區分所有權人即起造人（簡稱乙方）達成協議供
      社區人員通行，唯其地下室超劃車位部分應無條件讓甲方
      使用…。」等情（本院卷(一)第137 頁），由是觀之，該同
      意書之雙方當事人為中南鋁業股份有限公司與三俊工業園
      區一期地號：246 區分所有權人即起造人，被告丁○○○
      並非該同意書之當事人，況該同意書載明「無條件讓甲方
      使用」，應係使用借貸，其約定並無拘束現系爭建物區分
      所有人之效力。被告丁○○○雖又以該同意書為據，認為
      渠等有分管契約，伊分得上開10個停車位云云（本院卷(二)
      第61頁）。惟按大法官會議釋字第349 號解釋理由書明示
      ：民法上之法律行為，有債權行為與物權行為，除法律有
      特別規定外，前者於特定人間發生法律上之效力，後者於
      以公示方法使第三人得知悉之狀態下，對任何第三人均發
      生法律上之效力。故動產以交付為公示方法，不動產以登
      記為公示方法，而以之作為權利取得、喪失、變更之要件
      ，以保護善意第三人。如其事實為第三人明知或可得而知
      ，縱為債權契約，其契約內容仍非不得對第三人發生法律
      上之效力。最高法院48年度台上字第1065號判例，認為「
      共有人於與其他共有人訂立共有物分割或分管之特約後，
      縱將其應有部分讓與第三人，其分割或分管契約，對於受
      讓人仍繼繼存在」，就維持法律秩序之安定性而言，固有
      其必要，惟應有部分之受讓人若不知悉有分管契約，亦無
      可得而知之情形，受讓人仍受讓與人所訂分管契約之拘束
      ，有使善意第三人受不測損害之虞，與憲法保障人民財產
      權之意旨有違。係為保護受讓人不知悉或無可得知讓與人
      所定有分管契約之情形。是縱認被告丁○○○所謂之「分
      管契約」存在，然該同意書並未經公告，所有區分所有權
      人實不知悉亦無法可得而知有該份同意書之約定，且被告
      丁○○○亦未於產權移轉登記時告知第三人，依上開大法
      官會議解釋意旨，亦無拘束原告之效力。
    2.被告己○○雖抗辯稱：伊為系爭建物共有人之一，於購買
      房屋時，中南鋁業股份有限公司向伊借款，該公司同意伊
      多使用一個停車位等語云云，並提出同意書、廠房起造及
      區分所有人名冊、房屋租賃契約書為證（本院卷(一)第119-
      13 5頁），惟查：上述同意書記載：「茲中南鋁業股份有
      限公司代表人邵德松先生（以下簡稱甲方）於中華民國捌
      拾參年壹月貳拾捌日起委託欽國營造股份有限公司（以下
      簡稱丙方）興建三俊工業園區廠房，登記建號捌參樹建貳
      伍肆號共計四十九戶，唯因資金周轉困難遂向己○○先生
      （以下簡稱乙方）借款使工程得以順利進行，甲方起造代
      表人及其他各起造人，亦同意於完工領取使用執造之同時
      將其位於樹林三角埔段地號第貳肆陸號共同使用部分之地
      下一樓防空避難室兼停車位無條件給予乙方抵押使用至借
      款清償為止，丙方欽國營造股份有限公司亦無條件同意，
      放棄其先訴抗辯權。唯空襲警報時應讓區分所有權人優先
      使用並列入產權移轉交代。」（本院卷(一)第119 頁），其
      中載明「無條件讓乙方使用，至清償借款為止」等文句，
      顯係使用借貸，其約定亦無拘束現系爭建物區分所有人之
      效力。又該房屋租賃契約書之出租人，分別為邵德松與丁○○○（同上卷第131-136 頁），其中丁○○○並無占用
      系爭停車位之權源，有如前述，被告己○○亦未能證明邵
      德松有占用系爭停車位之權源，被告己○○自不得以該租
      賃關係拘束原告。至於被告己○○雖為系爭建物區分所有
      人之一，但依停車分配表所示，其停車位係如附圖所示編
      號14號，並非其現占有之如附圖所示編號31號、41號停車
      位。原告丙○○於言詞辯論時陳稱：「對被告己○○的14
      號車位，針對他是所有權人，他有確認他要14號的車位」
      （本院卷(二)第85頁），被告己○○亦未加以爭執，其就附
      圖所示編號31號、41號停車位，並無占用權源。
    3.被告壬○○辯稱：伊為系爭建物之區分所有權人，於購買
      建物及車位時，即按社區自治會所分配之車位編號21號。
      但查，依上述停車分配表所示，其停車位係如附圖所示編
      號22號，並非其現占有之如附圖所示編號21號停車位。且
      原告丙○○於言詞辯論時陳稱：「被告壬○○她打電話給
      我說她沒有車位，請我們逕行分配車位，所以她分到22號
      車位。」，被告壬○○之訴訟代理人亦未加以爭執，被告
      壬○○就附圖所示編號21號號停車位，並無占用權源。
    4.被告庚○○、鴻碁廣告企劃有限公司辯稱：渠等使用之停
      車位係向被告丁○○○租用云云，但查，被告庚○○、鴻
      碁廣告企劃有限公司向被告丁○○○租用之如附圖所示編
      號40號、56號停車位，被告丁○○○並無占用權源，已如
      前述，被告庚○○、鴻碁廣告企劃有限公司自不能以此對
      抗原告。
    綜上，被告並無占用系爭停車位之正當權源。
  (四)按所有人對於無權占有或侵奪其所有物者，得請求返還之。
    對於妨害其所有權者，得請求除去之。有妨害其所有權之虞
    者，得請求防止之。占有人，其占有被侵奪者，得請求返還
    其占有物。占有被妨害者，得請求除去其妨害。占有有被妨
    害之虞者，得請求防止其妨害。按民法第767 條、第962 條
    分別定有明文。次按共有人就共有物分管之部分，有單獨之
    管理權，對於無權占有或侵奪共有物者，得為自己之利益，
    為回復共有物之請求，無民法第821 條但書規定之適用。最
    高法院91年台上字第242 號判決意旨亦有明示。本件既係被
    告未經原告同意，無權占用系爭建物停車位，從而原告依據
    上開法條規定及判決意旨，請求被告將系爭停車位騰空返還
    於原告，自屬有據。又被告無權占用系爭建物停車位，原告
    依按民法第179 條、第184 條、第185 條規定，請求被告自
    起訴狀繕本送達之翌日起至騰空返還系爭停車位之日止，賠
    償原告所受相當於租金之損害或請求被告返還所受有相當租
    金之利益，亦屬有據。至於其數額，本院斟酌系爭建物坐落
    位置、交通情況，當地繁榮情形，認為每月相當於租金之損
    害或利益之數額，以2500元為適當。
  (五)從而，原告請求1.被告壬○○、丁○○○應共同將坐落台北
    縣樹林鎮○○○段246 地號土地之台北縣樹林市○○○段65
    68建號建物如附圖所示編號21號停車位（面積14‧50平方公
    尺）騰空返還於原告衡穩興業有限公司；被告壬○○、丁○○○並應自96年10月1 日起至騰空返還上開停車位之日止，
    按月連帶給付原告衡穩興業有限公司2500元。2.被告己○○
    應將坐落台北縣樹林鎮○○○段246 地號土地之台北縣樹林
    市○○○段6568建號建物如附圖所示編號31號停車位（面積
    14‧50平方公尺）騰空返還於原告辛○○；被告己○○並應
    自96年9 月13日起至騰空返還上開停車位之日止，按月給付
    原告辛○○2500元。3.被告丁○○○應將坐落台北縣樹林鎮
    ○○○段246 地號土地之台北縣樹林市○○○段6568建號建
    物如附圖所示編號39號停車位（面積12‧98平方公尺）騰空
    返還於原告戊○○；被告丁○○○並應自96年1 月18日起至
    騰空返還上開停車位之日止，按月給付原告戊○○2500元。
    4.被告庚○○應將坐落台北縣樹林鎮○○○段246 地號土地
    之台北縣樹林市○○○段6568建號建物如附圖所示編號40號
    停車位（面積15 ‧18 平方公尺）騰空返還於原告丙○○；
    被告庚○○並應自96年9 月13日起至騰空返還上開停車位之
    日止，按月給付原告丙○○新2500元。5.被告己○○應將坐
    落台北縣樹林鎮○○○段246 地號土地之台北縣樹林市○○○段6568建號建物如附圖所示編號41號停車位（面積14‧50
    平方公尺）騰空返還於原告乙○○；被告己○○並應自96年
    9 月13日起至騰空返還上開停車位之日止，按月給付原告乙○○2500元。6.被告鴻碁廣告企劃有限公司應將坐落台北縣
    樹林鎮○○○段246 地號土地之台北縣樹林市○○○段6568
    建號建物如附圖所示編號56號停車位（面積14‧50平方公尺
    ）騰空返還於原告乙○○；被告鴻碁廣告企劃有限公司並應
    自96年10月18日起至騰空返還上開停車位之日止，按月給付
    原告乙○○2500元，為有理由，應予准許，原告逾此部分之
    請求，為無理由，應予駁回。
  (六)原告勝訴部分，原告陳明願供擔保，聲請宣告假執行，經核
    並無不合，爰酌定相當擔保金額准許之。並依聲請或職權酌
    定免為假執行之擔保金額。至於原告敗訴部分，其假執行之
    聲請失所依附，併予駁回。
  (七)本件事證已臻明確，兩造其餘攻擊防禦方法及所提之證據，
    經審酌後認於本判決結果不生影響，爰不一一論述，附此敘
    明。
五、結論：本件原告之訴，為一部有理由，一部無理由，依民事
    訴訟法第79條、第390 條第2 項、第392 條第2 項，判決如
    主文。
中　　華　　民　　國　　96　　年　　11　　月　　21　　日
                  民事第一庭    法　官　李世貴
以上正本係照原本作成
如對本判決上訴，須於判決送達後20日內向本院提出上訴狀
中　　華　　民　　國　　96　　年　　11　　月　　23　　日
                                書記官　蘇哲男
